---
title: 'Analisi transversal descriptiu HTG.Data de tall:   `r params$bd.dindex`'
author: "Jordi Real & Rai Puig"
website: "https://github.com/USR-DAPCAT/"

date: "`r format(Sys.time(), '%d %B, %Y')`"


output:
  html_document:
    df_print: paged
    toc: true
    toc_float: true
    fig_caption: true
    css: logos_css/usr_styles.css
  pdf_document: default
  word_document: default

params:
  dir_dades_origen: "../../DADES/HTG/mostra" #"../DADES/HTG/HTG" # 
  dir_dades_desti:  "dades/mostra"                 #"dades/poblacio"  #
  bd.dindex1: '20080101'
  bd.dindex2: '20181231'
---


&nbsp;
<script>
   $(document).ready(function() {
     $head = $('#header');
     $head.prepend('<img src=\"https://www.idiapjgol.org/images/logo.png\" style=\"float: right ;width: 130px;\"/>')
     $head.prepend('<img src=\"https://avatars2.githubusercontent.com/u/57066591?s=200&v=4\" style=\"margin-left:25% ;width: 80px;\"/>')
     $head.prepend('<img src=\"logoDAP_Cat.png\" style=\"float: left:1;width: 185px;\"/>')
   });
</script>



<div class="watermark">DRAFT</div>




# FASE LECTURA

>> Generacio de taula plana i aplicacio dels primers criteris inclusio 


```{r setup, include = F}
#rm(list=ls())
library(dplyr)
library(lubridate)   

# Funcions 
link_source<-paste0("https://github.com/jrealgatius/Stat_codis/blob/master/funcions_propies.R","?raw=T")
devtools::source_url(link_source)
conductor_codis2<-here::here("Cataleg_HTG_BIG.xlsx")

directori_dades_origen<-params$dir_dades_origen

cataleg_BOG<-readxl::read_excel(conductor_codis2,col_types = "text")



```

```{r}

# install.packages("here",dependencies = "Depends")
#&check; Dates d'inclusió (DINDEX): L'estudi I: La data d'inclusió serà la primera determinació de triglicèrids per cada any natural de cada tall transversal[2010,2013,2016,2019] <br/>
#&check; En cas de més de una TG s'agafa la TG major per any <br/>
#&check; Criteris d'inclusió: <br/>
#&check; -Usuari del sistema de salut actiu inclosa a SIDIAP amb una data d'entrada al sistema mínima d'un any en data d'inclusió <br/>
#&check; -Tenir com a mínim una determinació de triglicèrids <br/>
#&check; Dm2 debut: min.date(dt_index1,dt_index2,dt_index3) <br/>
#&check; Problemes de SALUT:[dtagr_diagnostics_HTG] finestra.dies=c(-Inf,0) <br/>
#&check; Facturacio:[dtagr_facturat_HTG] [finestra.dies=c(-365,+30)] <br/>
#&check; Prescripcio:[dtagr_prescrip_HTG] [finestra.dies=c(-30,+30)] <br/>
#&check; dt_variables_HTG=dt_analitiques+dt_cliniques [finestra.dies = c(-365,+30)] <br/>
#&check; dtagr_variables_HTG2=filter (cod=="TG")[finestra.dies = c(-365,0)]max.valor <br/>
#&check; dt_tabaquisme [finestra.dies = c(-365,0)] <br/>
#&check; fer una TAULA posant [0-150) [150-300) [300-500) [500-880) >=880 /Sexe/Edat/Blocs. br/>
#&check; Revisio missings de pacients amb HDL  de pacients Greus i Molt Greus  HTG <br/>
#&check; Fer les grafiques de Distribucio dels valors TG de manera adequada % <br/>
#&check; Aplicar els canvis que hagin fet al Conductor. <br/>
#&check; Dm-Gestacional= ha estar embarassada al moment de la DM. <br/>
#&check; DIABETIS 3 Grups[DM1,DM2, DM-altres) <br/>
#&check; Nomes farmacs prescrits (FP) <br/>
#&check; A les Causes Secundaries, la DM  mal controlada, sera Glicada>8 <br/>
#&check; A taula Descriptiva General (Taula00 del conductor), hi hem afegir els BLOCS (Bloc 0,Bloc1,Bloc2,Bloc3) <br/>
#&check; Regions del mon WHO <br/>
#&check; Variable a crear COLESTASIS 1-50:COLESTASIS=0//50-100:COLESTASIS=1//>100:COLESTASIS=2 <br/>
#&check; HTG_COLESTASIS=1 IF COLESTATIS =1 or COLESTATIS =2; HTG_COLESTASIS=0 IF COLESTATIS =0 <br/>
#&check; Crear la variable IMC <25/25-30/>=30 <br/>
#&check; Bloc 1 o HTG secundaria primer esglao: : alcohol, IMC > 30 (>27.5 si ets asiatic), diabetis amb HbA1c > 8% (HbA1c >8)  <br/>
#&check; Bloc 2 o HTG secundaria segon  esglao: : Bloc1+hepatopatia+nefropatia (Chronic Renal Insufficiency GFR <60 or CAC> 300,o	FG<60,o	CAC>300,o	Hepatic steatosis,o	Hemochromatosis,o	#HTG_COLESTASIS) <br/>
#&check; Bloc 3 o HTG secundaria tercer  esglao: : Bloc1+Bloc2+Mental diseases+o	Drugs that cause HTG[FP]+Drugs #Acidretino[FP]+Antipsictics+Drugs[FP]+CICLOSPOR[FP]+EsteriodesDrugs[FP]+ESTROGEN[FP]+Sistemicas(DG.TRAST_SIST)+HIV+Thyrotropin>10+Cancer <br/> 
#&check; Bloc 0 o HTG primaries:Tots els que no estiguin als BLOC1,BLOC2,BLOC3 <br/>
#&check; Descriptiva General i per Blocs <br/>

```


```{r include = F}

compar_catal<-function(dt1=dt_cataleg,dt2=dt_cataleg2){

    #dt1=dt_cataleg  #dt1(Catàleg_nou); 
    #dt2=dt_cataleg2 #dt2(catàleg_gran!) 

    K1<-dt1%>%select(cod)%>%group_by(cod)%>%dplyr::slice(1)%>%ungroup()

    #K1<-K1%>% mutate(cod=ifelse(cod=="E78.0","aiaiai",cod)) 

    K2<-dt2%>%select(cod=Codi)%>%group_by(cod)%>%dplyr::slice(1)%>%ungroup()%>%mutate(sel=1) 

    KK<-K1%>%left_join(K2,by="cod")
    KK<-KK%>%mutate(sel=ifelse(is.na(sel),"ERROR",sel)) 
    KK<-KK%>%filter(sel=="ERROR")


KK

}

```
## 1. Lectura 
```{r lectura_cataleg, include=T, eval=FALSE}
# 1 Lectura -----------



cataleg_BOG<-readxl::read_excel(conductor_codis2,col_types = "text")


```


```{r lectura1, include=T}

#ix[uni]
dt_poblacio<-readRDS(here::here(directori_dades_origen,"HTCPANCR_entregable_poblacio_20210701_235119.rds")) %>% as_tibble()
#variable.names(dt_poblacio)
#[1] "idp"      "sexe"     "situacio" "dnaix"    "entrada"  "sortida"  "agr_pais"
dt_temp<-dt_poblacio



#xii[pluri]
dt_analitiques<-readRDS(here::here(directori_dades_origen,"HTCPANCR_entregable_variables_analitiques_20210701_235119.rds")) %>% as_tibble()
#variable.names(dt_analitiques)
#[1] "idp"   "cod"   "agr"   "dat"   "val"   "rimap"


```

## 2. Agregacio de dades


Fechas de inclusión (DINDEX): 
El estudio  I: La fecha de inclusión será la primera determinación de triglicéridos por cada año natural de cada corte transversal (2010,2015 y 2019).  

En cas de més de una TG s'agafa la TG major per any

Criteris d'inclusió

●	Usuario del sistema de salud activo incluida en SIDIAP con una fecha de entrada en el sistema mínima de un año en fecha de inclusión
●	Tener como mínimo una determinación de triglicéridos 




```{r genero_dt_index}

# Primera Determinació de TG , i què el dtindex>='20080101' & dtindex<='20181231'

##############
#[03.05.2022]#
##############

dt_index<-
  dt_analitiques %>% filter(cod=="TG") %>% 
  group_by(idp) %>% 
    slice(which.min(dat)) %>% 
      ungroup() %>% 
        select(idp,dtindex=dat) %>% 
          filter(dtindex>=params$bd.dindex1 & dtindex<=params$bd.dindex2)




          
  

# dt_index<-dt_poblacio %>% 
#   semi_join(dt_temp,by="idp") %>% 
#   select(idp,entrada,sortida) %>% 
#   left_join(dt_temp,by="idp") %>% 
#   filter(entrada<=dtindex & dtindex<sortida)  %>%  # Filtro per usuari actiu en data index
#   filter(ymd(dtindex)-ymd(entrada)>=365)  %>%  # Filtro per usuaris antiguetat d'un any mínim
#   select(-c(entrada,sortida))


# 
# dt_index<-
#   dt_poblacio %>% select(idp,entrada,sortida) %>% mutate(kk=1) %>%
#   left_join(tibble(dtindex=seq(params$bd.dindex1,params$bd.dindex2,by=5000),kk=1),by="kk") %>%
#   filter(entrada<=dtindex & dtindex<=sortida)  %>%  # Filtro per usuari actiu en data index
#   select(-c(kk,entrada,sortida))

gc()


```


```{r lectura2, include=T}


#xiii[pluri]
dt_cliniques<-readRDS(here::here(directori_dades_origen,"HTCPANCR_entregable_variables_cliniques_20210701_235119.rds")) %>% as_tibble() %>% 
  semi_join(dt_index,by="idp")
#variable.names(dt_cliniques)
#[1] "idp" "cod" "agr" "dat" "val"


#[xii,xiii]
###########################################################################################  
dt_variables<-dt_analitiques%>% bind_rows(dt_cliniques) %>% select(-rimap,-agr) %>% filter(!is.na(cod)) %>% 
  semi_join(dt_index,by="idp")
########################################################################################### 



#i[uni]
dt_cartilla_sanitaria<-readRDS(here::here(directori_dades_origen,"HTCPANCR_entregable_cartilla_sanitaria_20210701_235119.rds")) %>% as_tibble()  %>% 
  semi_join(dt_index,by="idp")
#variable.names(dt_cartilla_sanitaria)
#[1] "idp"       "tcartilla"



#ii[pluri]
dt_cmbdh_diagnostics<-readRDS(here::here(directori_dades_origen,"HTCPANCR_entregable_cmbdh_diagnostics_20210701_235119.rds")) %>% as_tibble()  %>% 
  semi_join(dt_index,by="idp")
#variable.names(dt_cmbdh_diagnostics)
#[1] "idp"         "cod"         "agr"         "dat"         "dalta"       "dx_pos"      "id_ingres"   "cingres"     "calta"       "origen"      "codificacio" "risc_anes"   "t_anes"     
#[14] "uci"         "duci"        "diesuci"    


#iii[???pluri]
dt_entregable_cmbdh_procediments<-readRDS(here::here(directori_dades_origen,"HTCPANCR_entregable_cmbdh_procediments_20210701_235119.rds")) %>% as_tibble()  %>% 
  semi_join(dt_index,by="idp")
#variable.names(dt_entregable_cmbdh_procediments)
#[1] "idp"         "cod"         "agr"         "dat"         "dalta"       "px_pos"      "id_ingres"   "cingres"     "calta"       "origen"      "codificacio" "risc_anes"   "t_anes"     
#[14] "uci"         "duci"        "diesuci"  

#iv [???uni] NO!!
dt_complexitat_gma<-readRDS(here::here(directori_dades_origen,"HTCPANCR_entregable_complexitat_gma_20210701_235119.rds")) %>% as_tibble()  %>% 
  semi_join(dt_index,by="idp")
#variable.names(dt_complexitat_gma)
#[1] "idp"      "cod"      "agr"      "dat"      "val"      "num_cron"

#v[pluri]
dt_diagnostics<-readRDS(here::here(directori_dades_origen,"HTCPANCR_entregable_diagnostics_20210701_235119.rds")) %>% as_tibble()  %>% 
  semi_join(dt_index,by="idp")
#variable.names(dt_diagnostics)
#[1] "idp"    "cod"    "agr"    "dat"    "dbaixa"

#vi[pluri]
dt_farmacs_facturats<-readRDS(here::here(directori_dades_origen,"HTCPANCR_entregable_farmacs_facturats_20210701_235119.rds")) %>% as_tibble()  %>% 
  semi_join(dt_index,by="idp")
#variable.names(dt_farmacs_facturats)
#[1] "idp" "cod" "agr" "dat" "env"


#vii[pluri]
dt_farmacs_prescrits<-readRDS(here::here(directori_dades_origen,"HTCPANCR_entregable_farmacs_prescrits_20210701_235119.rds")) %>% as_tibble()  %>% 
  semi_join(dt_index,by="idp")
#variable.names(dt_farmacs_prescrits)
#[1] "idp"       "cod"       "agr"       "dat"       "dbaixa"    "posologia" "freq"   


#viii[???pluri] NO!!
dt_fitxa_diabetic<-readRDS(here::here(directori_dades_origen,"HTCPANCR_entregable_fitxa_diabetic_20210701_235119.rds")) %>% as_tibble()  %>% 
  semi_join(dt_index,by="idp")
#variable.names(dt_fitxa_diabetic)
#[1] "idp"        "dat"        "cod"        "agr"        "dbaixa"     "punx_dia"   "punx_dia_b" "agulles"    "cs_r"       "dies_cs_r"  "cs"         "dies_cs"    "co_r"       "dies_co_r" 
#[15] "co"         "dies_co"  



#x[pluri]
dt_tabaquisme<-readRDS(here::here(directori_dades_origen,"HTCPANCR_entregable_tabaquisme_20210701_235119.rds")) %>% as_tibble()  %>% 
  semi_join(dt_index,by="idp")
#variable.names(dt_tabaquisme)
#[1] "idp"    "dat"    "dbaixa" "val"  


#xi[???pluri] NO!!
dt_tires_reactives<-readRDS(here::here(directori_dades_origen,"HTCPANCR_entregable_tires_reactives_20210701_235119.rds")) %>% as_tibble()  %>% 
  semi_join(dt_index,by="idp")
#variable.names(dt_tires_reactives)
#[1] "idp" "dat" "cod" "agr" "val" "env"



#xiv[uni]
dt_geosanitaries<-readRDS(here::here(directori_dades_origen,"HTCPANCR_entregable_variables_geosanitaries_20210701_235119.rds")) %>% as_tibble() %>% 
  semi_join(dt_index,by="idp")
#variable.names(dt_geosanitaries)
#[1] "idp"     "ambit"   "sidiaph"


#xv[uni]
dt_socioeconomiques<-readRDS(here::here(directori_dades_origen,"HTCPANCR_entregable_variables_socioeconomiques_20210701_235119.rds")) %>% as_tibble()  %>% 
  semi_join(dt_index,by="idp")
#variable.names(dt_socioeconomiques)
#[1] "idp"       "ruralitat" "qmedea"   



#[ii,iii,v]
###########################################################################################  
# ho he fet 18.12.2020
# Fusiono dt_diagnostics (E-CAP + Hospital1+Hospital2+Procediments )
#
dt_diagnostics_AP_HOSP<-dt_diagnostics%>%transmute(idp,cod=as.character(cod),dat,agr)%>%
  bind_rows(select(dt_cmbdh_diagnostics,idp,cod,dat,agr))%>%
  bind_rows(select(dt_entregable_cmbdh_procediments,idp,cod,dat,agr))
###########################################################################################  


```

```{r netejar_fitxers}

rm(dt_diagnostics,dt_cmbdh_diagnostics,dt_entregable_cmbdh_procediments,dt_analitiques,dt_cliniques)
gc()

```





```{r agregacio1, include=F}
# 2.1 agregacio dt_cartilla_sanitaria -----------
#[bd.dindex = params$bd.dindex]

dtagr_cartilla_sanitaria_HTG<-dt_cartilla_sanitaria

```

```{r agregacio2, include=F}
# 2.2 agregacio Problemes de salut -----------


# Genero cataleg
#dt_temp<-cataleg_BOG %>% 
#  filter(Domini2%in% c("CMBDH Diagnòstics ICS","Diagnòstics","CMBDH Procediments ICS CIM10SCP","CMBDH Procediments ICS CIM9SCP")) %>% 
#    select(cod=Codi,agr=Agr)


dt_temp<-cataleg_BOG %>% 
  filter(domini%in% c("cmbdh_procediments","cmbdh_diagnostics","diagnostics")) %>% 
    select(cod=cod,agr=agr)


dtagr_diagnostics_HTG<-agregar_problemes(select(dt_diagnostics_AP_HOSP,idp,cod,dat),
                                           bd.dindex = dt_index,
                                           dt.agregadors=dt_temp,
                                           finestra.dies=c(-Inf,0),prefix = "DG.",cataleg_mana = T) 

```

```{r agregacio3, include=F}
# 2.3 agregacio EVENTS Problemes de salut -----------


# Genero cataleg
dt_temp<-cataleg_BOG %>% 
  filter(domini%in% c("cmbdh_procediments","cmbdh_diagnostics","diagnostics")) %>% 
    select(cod=cod,agr=agr)

dtagr_diagnostics_HTG2<-agregar_problemes(select(dt_diagnostics_AP_HOSP,idp,cod,dat),
                                           bd.dindex = dt_index,
                                           dt.agregadors=dt_temp,
                                           finestra.dies=c(1,Inf),prefix = "EVENT.",cataleg_mana = T) 


```

```{r agregacio4, include=F}
# 2.4 agregacio dt_farmacs_facturats +dt_farmacs_prescrits -----------
#[bd.dindex = params$bd.dindex]

# agreguem , a partir del catàleg(Agr) , Farm.Prescrips - des del dia index , fins -inf.[valor més proper].

# Genero cataleg
#dt_temp<-cataleg_BOG %>% 
#  filter(Domini %in% c("Fàrmacs facturats","Fàrmacs prescrits")) %>% 
#  select(cod=Codi,agr=Agr)


dt_temp<-cataleg_BOG %>% 
  filter(domini %in% c("farmacs_facturats","farmacs_prescrits")) %>% 
  select(cod=cod,agr=agr)



#[-30,+30]
# Prescripció activa en data index
dtagr_prescrip_HTG<-agregar_prescripcions(
  dt=dt_farmacs_prescrits,
  dt.agregadors=dt_temp,
  prefix="FP.",
  bd.dindex=dt_index,
  finestra.dies=c(-30,+30),
  camp_agregador="agr",
  agregar_data=F,cataleg_mana = T) 

#######################################################################################
# Facturació pendent de CODIS / AGREGADORS 
dt_farmacs_facturats<-dt_farmacs_facturats%>% transmute(idp,cod,dat,env)
#######################################################################################

#[-365,+30]
# agreguem , a partir del catàleg(Agr) , Farm.Facturats ,des del dia index , fins -inf.[valor més proper].
dtagr_facturat_HTG<-
  dtagr_facturat_HTG<-agregar_facturacio(
  dt=dt_farmacs_facturats,
  bd.dindex=dt_index,
  finestra.dies=c(-365,+30),
  dt.agregadors=dt_temp,
  prefix="FF.",
  camp_agregador="agr",
  agregar_data=F,
  cataleg_mana = T)    



```




```{r agregacio5, include=F}
## 2.5 Tabaquisme -----------
#[bd.dindex = params$bd.dindex]

# agreguem  , tabac, - des del dia index , fins -inf.[valor més proper].


dt_tabaquisme<-dt_tabaquisme%>% transmute(idp,cod="tabac",dat,val)
dtagr_tabaquisme_HTG<-agregar_analitiques(dt=dt_tabaquisme,bd.dindex=dt_index,finestra.dies = c(-Inf,0))



```

```{r agregacio6, include=F}
## 2.6 analitiques+cliniques -----------
#[bd.dindex = params$bd.dindex]

# agreguem , analitiques+cliniques - des del dia index , fins -365 dies.[valor més proper].
# agreguem , TG.valor - des del dia index , fins -365 dies.[valor màxim]

dtagr_variables_HTG<-agregar_analitiques(dt=dt_variables %>% filter (cod!="TG"),
                                         bd.dindex=dt_index,finestra.dies = c(-365,+30)) 

dtagr_variables_HTG2<-agregar_analitiques(dt=dt_variables %>% filter (cod=="TG"),
                                          bd.dindex=dt_index,finestra.dies = c(-365,0))


```

```{r agregacio7, include=F}
## 2.7 geosanitaries -----------
#[bd.dindex = params$bd.dindex]

dtagr_geosanitaries_HTG<-dt_geosanitaries

```

```{r agregacio8, include=F}
## 2.8  socioeconomiques -----------
#[bd.dindex = params$bd.dindex]

dtagr_socioeconomiques_HTG<-dt_socioeconomiques

```



```{r BUSQUEM tg}
#############################################################################################
#                   B U S C A R     TG                                             

dtagr_TG<-dtagr_variables_HTG2

# dtagr_TG<-dtagr_TG%>%mutate(TG_VAR=ifelse(is.na(TG.valor) ,"No","Si"))

#
#############################################################################################

```

```{r BUSQUEM embaras}
#############################################################################################
#                   B U S C A R     mínima data per EMARAZO!                                            

dtagr_embaras_HTG<-dt_diagnostics_AP_HOSP%>%filter(agr=="EMBARAZO")%>%arrange(idp)%>%
  group_by(idp)%>%summarise(data_emb=min(dat)) %>% ungroup()


#
#############################################################################################

```

```{r BUSQUEM Diabetis}
#############################################################################################
#                   B U S C A R     mínima data per EMARAZO!                                            
#
#DM_ CAT_si	1	[E11 y/o ADO y/o HbA1c>7]
#
#
#############################################################################################

```

```{r taulaPlana}

#dt_index
#dtagr_TG
#dt_poblacio
#dtagr_cartilla_sanitaria_HTG
#dtagr_geosanitaries_HTG
#dtagr_socioeconomiques_HTG
dtagr_diagnostics_HTG<-dtagr_diagnostics_HTG%>%select(-dtindex)
dtagr_diagnostics_HTG2<-dtagr_diagnostics_HTG2%>%select(-dtindex)
dtagr_prescrip_HTG<-dtagr_prescrip_HTG%>%select(-dtindex)
dtagr_facturat_HTG<-dtagr_facturat_HTG%>%select(-dtindex)
dtagr_tabaquisme_HTG<-dtagr_tabaquisme_HTG%>%select(-dtindex)
dtagr_variables_HTG<-dtagr_variables_HTG%>%select(-dtindex)



```

## 5. Fusio 1

Fusionar part dels arxius agregats 
 
```{r fusio1}


dt_plana<-dt_index%>%
 left_join(select(dtagr_TG,-dtindex),by="idp")%>%
    left_join(dt_poblacio,by="idp")%>%
       left_join(dtagr_cartilla_sanitaria_HTG,by="idp")%>%
         left_join(dtagr_diagnostics_HTG,by="idp")%>%
           left_join(dtagr_diagnostics_HTG2,by="idp")%>%
            left_join(dtagr_prescrip_HTG,by="idp")%>%
              left_join(dtagr_facturat_HTG,by="idp")%>%
               left_join(dtagr_tabaquisme_HTG,by="idp")%>%
                left_join(dtagr_variables_HTG,by="idp")%>%
                 left_join(dtagr_geosanitaries_HTG,by="idp")%>%
                   left_join(dtagr_socioeconomiques_HTG,by="idp")%>%
                    left_join(dtagr_embaras_HTG,by="idp")
  

```

## 5. Salvar part1 
```{r SALVAR}
saveRDS(dt_plana, file=here::here(params$dir_dades_desti,"dt_plana.rds"))


```

