---
title: 'Analisicohorte Longitudinal Retospectiva HTG.Data de tall:   `r params$bd.dindex`'
author: "Jordi Real & Rai Puig"
website: "https://github.com/USR-DAPCAT/"

date: "`r format(Sys.time(), '%d %B, %Y')`"


output:
  html_document:
    df_print: paged
    toc: true
    toc_float: true
    fig_caption: true
    css: logos_css/usr_styles.css
  pdf_document: default
  word_document: default

params:
  dir_dades_origen: "../../DADES/HTG/mostra" #"../DADES/HTG/HTG" # 
  dir_dades_desti:  "dades/mostra"                 #"dades/poblacio"  #
  bd.dindex1: '20080101'
  bd.dindex2: '20181231'
---


&nbsp;
<script>
   $(document).ready(function() {
     $head = $('#header');
     $head.prepend('<img src=\"https://www.idiapjgol.org/images/logo.png\" style=\"float: right ;width: 130px;\"/>')
     $head.prepend('<img src=\"https://avatars2.githubusercontent.com/u/57066591?s=200&v=4\" style=\"margin-left:25% ;width: 80px;\"/>')
     $head.prepend('<img src=\"logoDAP_Cat.png\" style=\"float: left:1;width: 185px;\"/>')
   });
</script>



<div class="watermark">DRAFT</div>




# FASE LECTURA

>> Generacio de la taula plana  

```{r setup, include = FALSE}
#rm(list=ls())

library(dplyr)
library(lubridate)   

# Funcions 
link_source<-paste0("https://github.com/jrealgatius/Stat_codis/blob/master/funcions_propies.R","?raw=T")
devtools::source_url(link_source)

conductor_codis<-here::here("Cataleg_HTG_BIG.xlsx")
directori_dades_origen<-params$dir_dades_origen

cataleg<-readxl::read_excel(conductor_codis,col_types = "text")


```




```{r include = F}

compar_catal<-function(dt1=dt_cataleg,dt2=dt_cataleg2){

    #dt1=dt_cataleg  #dt1(Catàleg_nou); 
    #dt2=dt_cataleg2 #dt2(catàleg_gran!) 

    K1<-dt1%>%select(cod)%>%group_by(cod)%>%dplyr::slice(1)%>%ungroup()

    #K1<-K1%>% mutate(cod=ifelse(cod=="E78.0","aiaiai",cod)) 

    K2<-dt2%>%select(cod=Codi)%>%group_by(cod)%>%dplyr::slice(1)%>%ungroup()%>%mutate(sel=1) 

    KK<-K1%>%left_join(K2,by="cod")
    KK<-KK%>%mutate(sel=ifelse(is.na(sel),"ERROR",sel)) 
    KK<-KK%>%filter(sel=="ERROR")


KK

}

```


## 1. Lectura previa DataIndex

Fechas de inclusión (DINDEX): 
Primera Determinació de TG , i què el dtindex>='20080101' & dtindex<='20181231'
Criteris d'inclusió

●	xxxxx
●	xxxxx

```{r lectura1, include=T}
# 1 Lectura -----------



#[uni]
dt_poblacio<-readRDS(here::here(directori_dades_origen,"HTCPANCR_entregable_poblacio_20210701_235119.rds")) %>% as_tibble()
#variable.names(dt_poblacio)
#[1] "idp"      "sexe"     "situacio" "dnaix"    "entrada"  "sortida"  "agr_pais"
dt_temp<-dt_poblacio



#[pluri]
dt_analitiques<-readRDS(here::here(directori_dades_origen,"HTCPANCR_entregable_variables_analitiques_20210701_235119.rds")) %>% as_tibble()
#variable.names(dt_analitiques)
#[1] "idp"   "cod"   "agr"   "dat"   "val"   "rimap"


```

## 2. Generar DataIndex

Fechas de inclusión (DINDEX): 
Primera Determinació de TG , i què el dtindex>='20080101' & dtindex<='20181231'  

```{r DataIndex, include=T}

# Primera Determinació de TG , i què el dtindex>='20080101' & dtindex<='20181231'

##############
#[05.05.2022]#
##############

dt_index<-
  dt_analitiques %>% filter(cod=="TG") %>% 
    group_by(idp) %>% 
      slice(which.min(dat)) %>% 
        ungroup() %>% 
          select(idp,dtindex=dat)%>% 
            filter(dtindex>=params$bd.dindex1 & dtindex<=params$bd.dindex2)

```

## 3. Lectura posterior DataIndex

Fechas de inclusión (DINDEX): 
Primera Determinació de TG , i què el dtindex>='20080101' & dtindex<='20181231'
Criteris d'inclusió

●	xxxxx
●	xxxxx

```{r lectura2, include=T}



#[pluri]
dt_cliniques<-readRDS(here::here(directori_dades_origen,"HTCPANCR_entregable_variables_cliniques_20210701_235119.rds")) %>% as_tibble() %>% 
  semi_join(dt_index,by="idp")
#variable.names(dt_cliniques)
#[1] "idp" "cod" "agr" "dat" "val"


###########################################################################################  
dt_variables<-dt_analitiques%>% bind_rows(dt_cliniques) %>% select(-rimap,-agr) %>% filter(!is.na(cod)) %>% 
  semi_join(dt_index,by="idp")
########################################################################################### 



#[uni]
dt_cartilla_sanitaria<-readRDS(here::here(directori_dades_origen,"HTCPANCR_entregable_cartilla_sanitaria_20210701_235119.rds")) %>% as_tibble()  %>% 
  semi_join(dt_index,by="idp")
#variable.names(dt_cartilla_sanitaria)
#[1] "idp"       "tcartilla"


#[pluri]
dt_cmbdh_diagnostics<-readRDS(here::here(directori_dades_origen,"HTCPANCR_entregable_cmbdh_diagnostics_20210701_235119.rds")) %>% as_tibble()  %>% 
  semi_join(dt_index,by="idp")
#variable.names(dt_cmbdh_diagnostics)
#[1] "idp"         "cod"         "agr"         "dat"         "dalta"       "dx_pos"      "id_ingres"   "cingres"     "calta"       "origen"      "codificacio" "risc_anes"   "t_anes"     
#[14] "uci"         "duci"        "diesuci"    

#iii[???pluri]
dt_entregable_cmbdh_procediments<-readRDS(here::here(directori_dades_origen,"HTCPANCR_entregable_cmbdh_procediments_20210701_235119.rds")) %>% as_tibble()  %>% 
  semi_join(dt_index,by="idp")
#variable.names(dt_entregable_cmbdh_procediments)
#[1] "idp"         "cod"         "agr"         "dat"         "dalta"       "px_pos"      "id_ingres"   "cingres"     "calta"       "origen"      "codificacio" "risc_anes"   "t_anes"     
#[14] "uci"         "duci"        "diesuci"  


#[???uni] NO!!
dt_complexitat_gma<-readRDS(here::here(directori_dades_origen,"HTCPANCR_entregable_complexitat_gma_20210701_235119.rds")) %>% as_tibble()  %>% 
  semi_join(dt_index,by="idp")
#variable.names(dt_complexitat_gma)
#[1] "idp"      "cod"      "agr"      "dat"      "val"      "num_cron"


#[pluri]
dt_diagnostics<-readRDS(here::here(directori_dades_origen,"HTCPANCR_entregable_diagnostics_20210701_235119.rds")) %>% as_tibble()  %>% 
  semi_join(dt_index,by="idp")
#variable.names(dt_diagnostics)
#[1] "idp"    "cod"    "agr"    "dat"    "dbaixa"

#[pluri]
dt_farmacs_facturats<-readRDS(here::here(directori_dades_origen,"HTCPANCR_entregable_farmacs_facturats_20210701_235119.rds")) %>% as_tibble()  %>% 
  semi_join(dt_index,by="idp")
#variable.names(dt_farmacs_facturats)
#[1] "idp" "cod" "agr" "dat" "env"

#[pluri]
dt_farmacs_prescrits<-readRDS(here::here(directori_dades_origen,"HTCPANCR_entregable_farmacs_prescrits_20210701_235119.rds")) %>% as_tibble()  %>% 
  semi_join(dt_index,by="idp")
#variable.names(dt_farmacs_prescrits)
#[1] "idp"       "cod"       "agr"       "dat"       "dbaixa"    "posologia" "freq"   

#[???pluri] NO!!
dt_fitxa_diabetic<-readRDS(here::here(directori_dades_origen,"HTCPANCR_entregable_fitxa_diabetic_20210701_235119.rds")) %>% as_tibble()  %>% 
  semi_join(dt_index,by="idp")
#variable.names(dt_fitxa_diabetic)
#[1] "idp"        "dat"        "cod"        "agr"        "dbaixa"     "punx_dia"   "punx_dia_b" "agulles"    "cs_r"       "dies_cs_r"  "cs"         "dies_cs"    "co_r"       "dies_co_r" 
#[15] "co"         "dies_co"  

#[pluri]
dt_tabaquisme<-readRDS(here::here(directori_dades_origen,"HTCPANCR_entregable_tabaquisme_20210701_235119.rds")) %>% as_tibble() %>% transmute(idp,cod="tabac",dat,val) %>% 
  semi_join(dt_index,by="idp")
#variable.names(dt_tabaquisme)
#[1] "idp"    "dat"    "dbaixa" "val"  

#[???pluri] NO!!
dt_tires_reactives<-readRDS(here::here(directori_dades_origen,"HTCPANCR_entregable_tires_reactives_20210701_235119.rds")) %>% as_tibble()  %>% 
  semi_join(dt_index,by="idp")
#variable.names(dt_tires_reactives)
#[1] "idp" "dat" "cod" "agr" "val" "env"




#[uni]
dt_geosanitaries<-readRDS(here::here(directori_dades_origen,"HTCPANCR_entregable_variables_geosanitaries_20210701_235119.rds")) %>% as_tibble() %>% 
  semi_join(dt_index,by="idp")
#variable.names(dt_geosanitaries)
#[1] "idp"     "ambit"   "sidiaph"


#[uni]
dt_socioeconomiques<-readRDS(here::here(directori_dades_origen,"HTCPANCR_entregable_variables_socioeconomiques_20210701_235119.rds")) %>% as_tibble()  %>% 
  semi_join(dt_index,by="idp")
#variable.names(dt_socioeconomiques)
#[1] "idp"       "ruralitat" "qmedea"   




#[ii,iii,v]
###########################################################################################  
# ho he fet 18.12.2020
# Fusiono dt_diagnostics (E-CAP + Hospital1+Hospital2+Procediments )
#
dt_diagnostics_AP_HOSP<-dt_diagnostics%>%transmute(idp,cod=as.character(cod),dat,agr)%>%
  bind_rows(select(dt_cmbdh_diagnostics,idp,cod,dat,agr))%>%
    bind_rows(select(dt_entregable_cmbdh_procediments,idp,cod,dat,agr))%>% 
  semi_join(dt_index,by="idp")
###########################################################################################  


dtagr_embaras_HTG<-dt_diagnostics_AP_HOSP%>%filter(agr=="EMBARAZO")%>%arrange(idp)%>%
  group_by(idp)%>%summarise(data_emb=min(dat)) %>% ungroup()%>% 
  semi_join(dt_index,by="idp")

dtagr_geosanitaries_HTG<-dt_geosanitaries
dtagr_socioeconomiques_HTG<-dt_socioeconomiques


dt_variables1<-dt_variables %>% filter (cod!="TG")
dt_variables2<-dt_variables %>% filter(cod=="TG")


```


## 4. Generacio GranFuncio+Fusio+Taula Plana
```{r GranFuncio,include=T}

#dt_plana<-readRDS(here::here(params$dir_dades_desti,"dt_plana.rds"))

dt_parametres<-read_excel(here::here(conductor_codis),sheet = "parametres")

#dt_parametres



dt_temp<-Generar_taula_plana(dt_index,cataleg = conductor_codis,parametres = dt_parametres)%>%
  select(-dtindex)

dt_plana<-dt_index%>%
    left_join(dt_poblacio,by="idp") %>% 
      left_join(dtagr_geosanitaries_HTG,by="idp") %>% 
        left_join(dtagr_socioeconomiques_HTG,by="idp")%>%
          left_join(dtagr_embaras_HTG,by="idp")%>%
           left_join(dt_cartilla_sanitaria,by="idp")%>%
            left_join(dt_temp,by=c('idp'))



#names(dt_plana)[!names(dt_plana)%in%names(dt_plana2)]


```
## 5. Salvar Taula Plana
```{r salvar}
saveRDS(dt_plana, file=here::here(params$dir_dades_desti,"dt_plana.rds"))

```






